---
title: "Conceptos Básicos"
output: html_notebook
---



```{r genera-datos}
set.seed(2345)
pesoBebes<-rnorm(200,3.2,0.8)
hist(pesoBebes)

```

El parámetro $\mu$ de la población es `r mean(pesoBebes)`

```{r}

muestraPesoBebes<-sample(pesoBebes,180,replace = TRUE)
```

El estadístico $\bar X$ de la población es `r mean(muestraPesoBebes)`

## Percentiles. 

Porcentaje de los valores de la muestra que están por debajo de ese dato concreto. 

### Ejemplo

¿Cuál es el percentil 35 del conjunto de datos que contiene los pesos de los bebés?

```{r}
pesoBebesOrdenados<-sort(pesoBebes)
quantile(pesoBebes,.35)
```
Resumen de los 5 números
```{r}
summary(pesoBebes)
```

## Regla empírica

Descripción de la proporción que se encuentran alrededor de la media medida en unidades de desviaciones etándar, siempre que la distribución de frecuencia sea aproximadamente simétrica.

1. Aproximadamente el 68% de las observaciones quedan dentro de una desviación estándar de la media.
2. Aproximadamente el 95% de las observaciones quedan a dos desviaciones estándar de la media.
3. Aproximadamente el 99.7% de las observaciones quedan a tres desviaciones de la media.

```{r}
pesoBebesZ<-scale(pesoBebes)

dfPesoBebes<-data.frame(pesoBebes,pesoBebesZ)

kable(dfPesoBebes)

```

```{r}
pnorm(-2.94)

```


